【裁判字號】    90,易,404
【裁判日期】    900403
【裁判案由】    傷害
【裁判全文】
臺灣臺南地方法院刑事判決                            九十年度易字第四四號
    公  訴  人  臺灣台南地方法院檢察署檢察官
    被      告  乙○○
    選任辯護人  吳炳輝
右列被告因傷害案件，經檢察官提起公訴（八十九年度偵字第一二九九四號），本院
判決如左：
    主  文
乙○○連續傷害人之身體，處有期徒刑肆月，如易科罰金，以參佰元折算壹日。
    事  實
一、甲○○與乙○○係夫妻關係，互為家庭成員，平日因家務即時常發生爭執致感情
    不睦，乙○○基於傷害其夫之概括犯意，先於民國（下同）八十九年五月二十二
    日十三時許，在台南市○○路○段八四巷三八弄四十六號居所地，持非其所有之
    鋼絲衣架毆打甲○○成傷；乙○○又承前揭犯意，於同年八月十三日二十二時許
    ，與甲○○發生齟齬後，雙方互毆，乙○○以手抓傷甲○○之睪丸，並捶打甲○
    ○之胸部、背部、抓傷甲○○之右前臂，造成甲○○胸部打撲挫傷皮下充血、右
    前臂挫抓傷紅腫、背部打撲挫傷紅腫、下腹陰囊睪丸抓挫傷紅腫等傷害。（甲○
    ○毆傷乙○○部分經乙○○提出告訴後，經本院以八十九年度易字第二五四四號
    判處有期徒刑四月確定）
二、案經甲○○訴請台灣台南地方法院檢察署檢察官偵查起訴。
    理  由
一、訊據被告乙○○矢口否認有傷害犯行，辯稱：伊並未打傷告訴人，係告訴人打傷
    伊，診斷證明書不實在，證人蔡清菏證詞不實在云云。惟查：右揭八十九年五月
    二十二日十三時許，在台南市○○路○段八四巷三八弄四十六號居所地，持非其
    所有之鋼絲衣架毆打甲○○成傷，業據告訴人指訴綦詳，且有房東蔡清菏於八十
    九年十月二十日下午二時三十分在偵查中到庭證述「 (八十九年五月二十二日，
    有無看到乙○○打甲○○？）答：有。當時先聽到兩人爭吵，我上去看時，見到
    乙○○拿衣架打甲○○，女方很兇，男方未動手。」無訛，此有八十九年度發查
    字第三七一號偵查卷可憑，又同年八月十三日二十二時許，與甲○○發生齟齬後
    ，雙方互毆，乙○○以手抓傷甲○○之睪丸，並捶打甲○○之胸部、背部、抓傷
    甲○○之右前臂，造成甲○○胸部打撲挫傷皮下充血、右前臂挫抓傷紅腫、背部
    打撲挫傷紅腫、下腹陰囊睪丸抓挫傷紅腫等傷害。除告訴人指訴歷歷外，復有台
    灣高雄地方法院檢察署法醫師汪祚宜醫師出具之診斷證明書一紙存卷可稽。又查
    甲○○之傷係在胸部打撲挫傷皮下充血、右前臂挫抓傷紅腫、背部打撲挫傷紅腫
    、下腹陰囊睪丸抓挫傷紅腫等傷害，其中背部打撲挫傷紅腫、下腹陰囊睪丸抓挫
    傷紅腫均非告訴人可任意自行打傷，況下腹陰囊睪丸，更是男性所重視之處，為
    男性最脆弱之處，豈是告訴人自行弄傷？顯見甲○○之傷確係因與被告互毆所造
    成，又汪祚宜醫師係台灣高雄地方法院檢察署法醫師，其出具之診斷證明書當然
    有相當之證據力，告訴人亦坦承與醫師認識，且為立即保全證據，半夜求診，尋
    求熟識之人，為事理常情，被告空言不實在，尚非可採，被告所辯乃卸責之詞，
    不足採信。事證已甚明確，被告犯行已堪認定。
二、按配偶為家庭成員，家庭成員間實施身體或精神上不法侵害之行為者，均屬家庭
    暴力，而家庭成員間故意實施家庭暴力行為而成立其他法律所規定之犯罪，則成
    立家庭暴力罪，家庭暴力防治法第三條第一款、第二條第一項、第二項定有明文
    。本件被告乙○○傷害其配偶即告訴人甲○○之身體，所為係觸犯上開規定之家
    庭暴力罪，應成立刑法第二百七十七條第一項之傷害罪。其先後二次犯行，時間
    緊接，犯罪（基本）構成要件相同，顯均係基於概括之犯意反覆為之，應依連續
    犯之規定論以一罪並加重其刑。爰審酌被告與告訴人間係夫妻關係，二人因口角
    至互毆，目的、手段、對被害人身體所生危害尚輕、犯後未與被害人和解且無悔
    過之意等一切情狀，量處如主文所示之刑，並諭知易科罰金折算標準，以資懲儆
    。犯罪所用之鋼絲衣架非被告所有之物，不另諭知沒收，併此敘明。
據上論斷，應依刑事訴訟法第二百九十九條第一項前段，刑法第五十六條、第二百七
十七條第一項、第四十一條第一項前段，罰金罰鍰提高標準條例第一條前段、第二條
，判決如主文。
本案經檢察官簡光昌到庭執行職務。
中    華    民    國      九十      年      四        月        三      日
                              臺灣臺南地方法院刑事第二庭
                                      法  官  侯  明  正
右正本證明與原本無異。
如不服本判決，應於送達後十日內，向本院提出上訴狀。
                                      書記官  陳  澤  雄
中    華    民    國      九十      年      四        月        三      日
附錄本案論罪科刑法條全文：
刑法第二百七十七條第一項：傷害人之身體或健康者，處三年以下有期徒刑、拘役或
                          一千元以下罰金。


司法院資訊處製作；財團法人民間司法改革基金會備份。
